# 关于屋顶光伏电站的会计处理

提问人：sh_carol 时间：2021-03-12 09:33:04
陈老师，想求教关于屋顶光伏电站的资产确认问题，该屋顶光伏项目是业主屋顶的一部分，跟业主签订了一个长期的服务协议，几乎涵盖了该项目的使用期。我想请教下该项目会不会被认定为融资租赁资产，而不是正常的固定资产。

回答人：chenyiwei
理论上应分为两项资产： 1 、租赁使用权资产（屋顶）； 2 、在此基础上购建的光伏电站设施（固定资产）。但具体还要看与业主签订的合作协议，包括建设和运营由谁主导、收益如何分配等。也不排除采用类似于BOT等模式。